臺北高等行政法院裁定
111年度訴字第824號
原      告  吳仁智                                      
被      告  財政部臺北國稅局
代  表  人  宋秀玲（局長）
上列當事人間綜合所得稅事件，原告不服財政部中華民國111年5
月12日台財法字第11113914680號訴願決定（案號：第11100242
號），提起行政訴訟，本院裁定如下：    
    主  文
原告之訴駁回。
訴訟費用由原告負擔。
　　理　由
一、行政程序法第72條第1項前段規定：「送達，於應受送達人
    之住居所、事務所或營業所為之。」訴願法第14條第1項及
    第3項規定：「（第1項）訴願之提起，應自行政處分達到或
    公告期滿之次日起30日內為之。……（第3項）訴願之提起，
    以原行政處分機關或受理訴願機關收受訴願書之日期為準。
    」第16條第1項前段規定：「訴願人不在受理訴願機關所在
    地住居者，計算法定期間，應扣除其在途期間。」第77條第
    2款規定：「訴願事件有左列各款情形之一者，應為不受理
    之決定：……二、提起訴願逾法定期間……者。」又行政訴訟法
    第4條規定，提起撤銷訴訟應經訴願程序。未經合法訴願而
    提起撤銷訴訟，起訴為不合法，且不能補正，應依行政訴訟
    法第107條第1項第10款裁定駁回。訴願逾期即屬未經合法的
    訴願程序，提起撤銷訴訟，不備起訴要件，且不能補正，行
    政法院應以裁定駁回原告之訴。
二、原告民國104年度綜合所得稅結算申報，列報其出售○○市○○
    區○○街000巷0號3樓房屋（下稱系爭房屋）的財產交易所得
    新臺幣（下同）197萬7,815元，經被告查定系爭房屋的財產
    交易所得為425萬2,861元，併同歸課核定原告104年度綜合
    所得稅總額445萬7,753元，應補稅額57萬9,161元。原告不
    服，申請復查，被告以111年2月9日財北國稅法二字第11100
    03915號復查決定書追減財產交易所得33萬9,780元（下稱系
    爭復查決定）。原告仍不服，提起訴願，經財政部於111年5
    月12日以台財法字第11113914680號訴願決定書為不受理決
    定後，提起本件行政訴訟。
三、系爭復查決定已於111年2月24日送達原告○○市○○區○○路0段0
    00巷00號3樓之1的住居所，由原告本人簽收，有中華郵政掛
    號郵件收件回執可以證明（訴願卷1第47頁）。依此，原告
    不服系爭復查決定，提起訴願的30日不變期間，應自111年2
    月25日起算。又原告住居臺北市，而受理訴願機關財政部的
    所在地也在臺北市，無訴願法第16條第1項應扣除在途期間
    規定的適用，核計30日不變期間的末日應為111年3月26日（
    星期六），適逢休息日順延至28日（星期一）。惟原告遲至
    111年4月1日始提起訴願，有被告的收文章戳為證（訴願卷2
    第2頁），顯已逾期。訴願決定以原告提起訴願逾法定不變
    期間，不予受理，自無不合。原告提起撤銷訴訟，難認已經
    合法的訴願程序，且無從補正，應裁定駁回。原告之訴既不
    合法，實體上的主張本院即不再審酌，併此敘明。
四、依行政訴訟法第107條第1項第10款、第104條、民事訴訟法
    第95條、第78條，裁定如主文。
中　　華　　民　　國　　111 　年　　9 　　月　　27　　日
　　　　　　　　　　  臺北高等行政法院第三庭
　                      　      審判長法  官　高愈杰
　　                          　      法  官　李君豪
　　　                                法  官　楊坤樵 
上為正本係照原本作成。
如不服本裁定，應於送達後10日內向本院提出抗告狀（須按他造
人數附繕本）。
中　　華　　民　　國　　111 　年　　9 　　月　　27　　日
                                      書記官　高郁婷